【裁判字號】    96,重上更(二),42
【裁判日期】    971230
【裁判案由】    分割共有物
【裁判全文】
臺灣高等法院臺中分院民事判決  96年度重上更(二)字第42號
上  訴  人  天○○
訴訟代理人  林世祿律師
複  代理人  丙○○
被  上訴人  Ｂ○○
            Ｐ○○
            Ｃ○○
            辰○○
            Ｉ○○（原名賴偉婷）
            Ｌ○○（原名賴偉哲）
            未○○（原名游偉學）
上二人共同法定代理人  巳○○（原名游貴淑）
被  上訴人  Ｇ○○
            Ｎ○○
            Ｈ○○
            亥○○
            乙○○○
            Ｋ○○
            申○○
            Ｍ○○
            戊○○○
            申○○絨
            Ｄ○○
            Ｅ○○
            宇○○
            己○○
            地○○
            庚○○
            Ｖ○○
            Ｗ○○
            Ｘ○○
            丁○○
            午○○
訴訟代理人  張慶宗律師
複  代理人  何孟育律師
            ａ○○
被  上訴人  Ｒ○○
            戌○○○
            卯○○○
            Ｏ○○
            玄○○
            Ｚ○○
            酉○○○
            Ｊ○○○
            宙○○
            Ａ○○
            Ｆ○○
            Ｑ○○
            黃○○
            Ｙ○○
            甲○○
            Ｓ○○
            Ｔ○○
            Ｕ○○
            辛○○（原名洪士杰）
            子○○（即許賴亭花之承受訴訟人）
            壬○○（即許賴亭花之承受訴訟人）
            癸○○（即許賴亭花之承受訴訟人）
            寅○○（即許賴亭花之承受訴訟人）
            丑○○（即許賴亭花之承受訴訟人）
上列當事人間請求分割共有物事件，上訴人對於中華民國93年01
月28日臺灣彰化地方法院92年度重訴字第 162號第一審判決提起
上訴，判決後，經最高法院第二次發回更審，本院於97年12月16
日言詞辯論終結，判決如下：
    主  文
原判決（除確定部分外）廢棄。
兩造共有坐落彰化縣大村鄉○○段80地號、地目田、面積7029.9
9 平方公尺土地，其分割方法如附圖三員林地政事務所97年9月4
日土地複丈成果圖所示，即編號１至號土地依序由兩造單獨取
得、或公同共有取得。
第一、二審（除確定部分外）、及發回前第三審訴訟費用，由兩
造按附表所示之應有部分比例負擔。
    事實及理由
一、按當事人於訴訟程序進行中死亡者，應由其繼承人承受訴訟
    。民事訴訟法第168條、第175條第 1項定有明文。查系爭土
    地共有人賴洽於日據時期昭和12年12月07日死亡，其繼承人
    原為賴游雪、Ｂ○○、Ｐ○○、Ｃ○○、辰○○、辛○○（
    原名洪士杰）、賴偉婷、賴偉哲、游偉學、Ｇ○○、Ｎ○○
    、Ｈ○○、黃賴豊、乙○○○、Ｋ○○共15人，有戶籍謄本
    、及系統表在卷可稽（見本院重上卷(二)第178至186頁、第19
    7 頁），其等尚未辦理繼承登記。嗣賴游雪於民國93年9月4
    日前訴訟程序進行中死亡，其繼承人為子女Ｂ○○、Ｐ○○
    、Ｃ○○等三人，應由其等三人承受訴訟，續行訴訟。惟上
    訴人於本院前審聲明對造應承受訴訟時，誤將辰○○、辛○
    ○、賴偉婷、賴偉哲、游偉學亦列為賴游雪之繼承人，而併
    聲明承受訴訟在案（見同上卷第 188頁），實則辰○○係已
    故賴玉真之夫，辛○○係賴玉真之子，而賴玉真之母為游寶
    珠，並非賴游雪；又賴偉婷、賴偉哲、游偉學之父為賴耿民
    ，賴耿民於83年11月19日死亡，賴耿民之母為游寶珠，亦非
    賴游雪，有上開系統表、及戶籍謄本在卷可資比對（見原審
    卷(二)第10頁），上訴人於本院審理中已撤回對被上訴人辰○
    ○、辛○○、賴偉婷、賴偉哲、游偉學等人對賴游雪部分承
    受訴訟之聲明（見本院重上更(一)卷第 1宗第26、27頁）。然
    辰○○、辛○○、賴偉婷、賴偉哲、游偉學均為賴進福（即
    賴洽之孫）之法定繼承人，並無礙其等係賴洽之繼承人之事
    實，其等與Ｂ○○等共14人，應就系爭土地先辦理繼承登記
    ，此部分已於本院前審命辦理繼承登記判決確定，核先敘明
    。
二、本件除被上訴人午○○外，其餘被上訴人Ｂ○○等51人，經
    合法通知，均未於言詞辯論期日到場，核無民事訴訟法第38
    6 條各款所列情形，爰依上訴人聲請，由其一造辯論而為判
    決。
三、上訴人天○○起訴主張：坐落彰化縣大村鄉○○段80地號、
    地目田、面積 7029.99平方公尺土地，為兩造所共有，各共
    有人之應有部分如附表所示，原共有人賴洽、林賴深錡、賴
    結分別於日據時期昭和12年12月7日、民國60年6月10日、86
    年10月19日死亡，其繼承人分別如附表所示，迄今均未辦理
    繼承登記，各共有人就系爭土地並無不分割期限之約定，亦
    無因物之使用目的而不能分割之情形，惟因無法協議分割，
    爰訴請本件裁判分割，分割方法如附圖一所示。
四、上訴人不服原判決分割方法，提起本件上訴（原判決就同段
    79地號土地分割方法、及命賴結、林賴深錡等繼承人辦理繼
    承登記部分，並未據上訴人提起上訴，已告確定，不在本件
    審理範圍內）。
五、上訴人於本院聲明，求為判決：
  (一)原判決關於坐落彰化縣大村鄉○○段第80地號土地，分割方
    法廢棄。
  (二)分割方法如附圖三所示。
    並補充陳述稱：
  (一)共有物分割應顧及分割後共有人之通行權，各共有人間自得
    請求通行權。如依被上訴人午○○之方案，將致上訴人無路
    可走，且與上訴人所相鄰部分之現有整排廠房勢必拆除重建
    ，對上訴人勞費極多，對被上訴人亦有受害。又依現況圖編
    號 E之鐵架造廠房，係訴外人莊清所有，惟該廠房業於前年
    火災付之一炬。
  (二)系爭土地南端出入口之土地，為訴外人所有之美港段88、89
    地號土地，該產權與午○○等人合資買賣無關，該二筆土地
    及所有權人均與午○○不同，非本件分割共有物之標的。又
    依午○○提出彰化地院公證處以74年度認字第423 號認證之
    合資契約書記載，系爭土地係以午○○之名義買受、及代表
    登記，88地號土地是以出租人蔡宗明、賴惠美、陳派等人之
    名義登記作為通路使用、89地號土地之持分 1/2是莊仲和之
    名義代表登記，作為路地使用，系爭標的物係請求分割坐落
    美港段第80號土地，與88號89號無關，本案應考慮者，為共
    有人就共有物分割後就分割土地有無通行權問題，不應審酌
    通行非共有土地應給付若干之補償費予非共有人。上訴人極
    欲與午○○共有系爭土地中間所留之私設道路，因其不肯，
    復因農業發展條例規定分割後之筆數不能與超過原有之共有
    人數，如留一筆路地在中間，勢必增加二筆而致違法。鈞院
    前審既認上訴人不須補償拆除非共有人莊清所占系爭土地，
    如現狀複丈成果圖所示E部份之鐵架造平房面積56.01平方公
    尺，同理第88、89地號產權非午○○所有，午○○即不應受
    補償。
  (三)系爭土地自午○○購買迄今已24年，作為路地使用至今亦已
    有20年，已有公用地役權關係存在，上訴人於分割後縱有須
    通行午○○之路地，亦僅偶而為之，況午○○所留設之八米
    道路本由其合買人在系爭地蓋工廠出入使用，上訴人所享有
    之路地利益極為有限。又民法第 789條規定，應優先同法第
    787 條一般鄰地通行權而適用，共有物分割後，如有不通公
    路之土地者，僅得通行他分割人之所有地，並且應優先通行
    原共有人之土地，不得向原非共有人之鄰地所有權人要求通
    行，上訴人依法既不能對非共有人之土地請求通行，則於分
    割後依上開規定優先請求午○○現所開闢之私設道路供通行
    ，且依民法第 789條規定，共有物分割後如有不通公路之情
    形，可以要求原共有人無償提供土地供其通行，法律既規定
    可要求原共有人無償提供土地供其他共有人通行，被上訴人
    即不能要求上訴人補償鉅額之款項，惟上訴人尚可接受華聲
    鑑定公司此次所做之鑑價補償等語。
  (四)願意依其與午○○之應有部分比例分擔既成道路，且遭火災
    燒燬之房屋所留空地（6 公尺寬），同意分歸其所有，如此
    分割，其所分得而得實際利用之面積將減少192.33平方公尺
    ，即無補償費或道路使用問題。
六、被上訴人午○○於本院聲明，求為判決：
  (一)上訴駁回。
  (二)依附圖二分割方法。
    並補充陳述稱：
  (一)按既成道路成立公用地役關係，須為不特定之公眾通行所必
    要，而非僅為通行之便利或省時，且須經歷之年代久遠而未
    曾中斷者，系爭土地為袋地，北臨狹長之國有水利用地（44
    地號），東、西及南側則為他人土地所圍繞，目前私設之南
    北向道路，即如現況圖編號J部分，北經同段76 地號土地與
    排溝邊道路相通，南則借道同段88、89地號私人土地與中興
    街聯絡，為被上訴人午○○與其他合夥人購買，為通行便利
    性共同出資設置，該私設通路僅供午○○與共同出資人通行
    ，非屬供不特定公眾通行之道路，與公用地役關係有間，因
    此；不論依附圖一所示方法，或附圖二方法，兩造所分得之
    土地仍不失為袋地。
  (二)上訴人所採之方案未能達到土地最大經濟效益，亦未顧及全
    體共有人之利益。依該方案，上訴人分得之編號 2部分，西
    側中間往西凸出之坵塊，係不保留現況圖編號 E部分之建物
    ，目的在連接南北向之私設道路，午○○並不同意上訴人通
    行此私設道路，上訴人仍無法通行，日後上訴人仍需另案訴
    請通行；又該方案西側中間往西凸出之坵塊，不僅致午○○
    取得之編號 3土地部份之東側有缺角，形狀不規則，不利於
    土地之利用，經濟價值減低，實不公平。而附圖二方案，可
    發揮最大經濟效益，午○○於系爭土地之持分非屬其所有，
    係其與訴外人賴惠美等十餘人合資購買，購買之初因礙於法
    令規定，田地無法分割及購買人之資格限制，始經所有合買
    人同意借名登記於午○○名下，並經法院認證在案，午○○
    與合買人間就系爭土地之使用業已明確定有分管範圍。
  (三)依華聲鑑定報告書之鑑定結果，認採附圖一分割方法，上訴
    人通行午○○之土地，應補償金額23萬2676元等語，惟該鑑
    定報告之鑑定補償金額顯有過低情事，該鑑定報告認午○○
    因土地遭上訴人通行減損之價值達 135萬8326元，而上訴人
    卻僅須補償23萬2676元，二者相距達數倍。又雖鑑定報告第
    22頁鑑定最終價推定載「因道路有公共通行性質，且此巷道
    開通後，對當地交通經濟亦有其助益，及依據平均地權條例
    第60條精神，重劃區內供公共使用之道路‧‧‧等，由參加
    重劃土地所有權人按其土地受益比例共同負擔」，乃推定系
    爭土地共有人依其持分比例分擔道路費用，而認上訴人應補
    償午○○部分之金額，為編號Ｊ部分減損價值23萬2676元，
    惟目前私設之南北向道路，北經同段76地號土地與排溝邊道
    路相通，南則借道同段88、89地號私人土地與中興街聯絡，
    為午○○與合夥購買系爭土地之合買人為通行之便利性而共
    同出資設置，該鑑定報告顯未將午○○前為開闢該私有道路
    ，為借道同段88、89地號私人土地所斥資之花費計入。華聲
    公司又於96年3月2日以華聲中字第 80141-2號函文，以「本
    單位於鑑定期間，有關目前私設之南北向道路，南向通道同
    段、地號之產權買賣係被上訴人游君與合買人共同出資
    設置之理由，並未告知本單位。‧‧‧並未考量同段、
    地號之購地成本」，嗣經計算結果，以上訴人依持分比例應
    分擔之購地成本為42萬3287元，然該鑑定報告上開成本之計
    算係以每坪 3.8萬元為基礎，仍不及系爭地段之土地價值，
    該鑑定亦未考量午○○為於該地段通行，於其上舖設柏油路
    面所為之百萬元花費，上開鑑定認定上訴人應分擔之價格，
    仍屬過低等語。
七、被上訴人丁○○於本院聲明，求為判決：
    依附圖一、或二之方法分割，均可接受。
    於本院前審並補充陳述稱：
    編號 J部分為午○○自行留設之既成道路，已存在24年，縱
    該既成道路對午○○之持有土地，有造成減損價值情事，亦
    屬其個人所致，與本件分割無涉。又若午○○就該既成道路
    之設施請求其他共有人補償，因系爭土地分割後，共有人中
    僅上訴人、及午○○使用該道路，依使用者付費原則，午○
    ○分得之土地若有減損價值，應由上訴人、及其他有受分配
    於道路兩側之共有人，依各持分比例、及受益程度分擔減損
    價值之費用，丁○○所分配至之土地位置為編號 1，與上開
    道路間有上訴人分得之土地阻隔，無論分割前、後均無須使
    用上開道路，而須另覓出入道路，故上開道路之留設與丁○
    ○無涉，自無付費補償之義務等語。
八、查上訴人主張系爭土地為兩造共有，各共有人應有部分如附
    表所示，系爭土地並無不能分割之情事，兩造對之亦無不得
    分割之約定，惟兩造間就分割方法無從達成協議等情，業據
    上訴人提出土地登記謄本、及地籍圖謄本等件為證，並為被
    上訴人所不爭執，堪信上訴人此部分之主張為真實，則上訴
    人依法請求判決分割系爭土地，即屬有據，應予准許。
九、按各共有人得隨時請求分割共有物。民法第823條第1項前段
    定有明文。又法院裁判分割共有物，須斟酌各共有人之利害
    關係，使用情形，共有物之性質及價值、經濟效用、符合公
    平經濟原則，其分割方法始得謂為適當。再按分割共有物，
    以消滅共有關係為目的。法院裁判分割共有土地時，除因該
    土地內部分土地之使用目的不能分割（如為道路）、或部分
    共有人仍願維持其共有關係，應就該部分土地不予分割、或
    准該部分共有人成立新共有關係外，應將土地分配於各共有
    人單獨所有（最高法院69年度台上字第1831判例意旨參照）
    。經查：系爭土地南向為中興街 8米道路，惟需經過第三人
    所有土地，東北向為國有未蓋水溝蓋 1米半左右水溝地，目
    前仍做排水使用，系爭土地目前之使用人，如現況圖各編號
    所示，編號M為被上訴人午○○經營鐵工廠之用；編號 A、B
    、C、D、H、N、P各為該使用人做工廠使用；編號O部分為社
    區幼稚園；編號E、F之建物為已被燒毀之空屋。系爭土地由
    北至南設有通至同段88、及89地號土地之 8米寬道路，目前
    供上開使用人經營工廠卡車進出之用。北邊之水利地緊鄰鄉
    設之 8米寬道路，系爭土地上之私設道路亦與北邊鄉設道路
    相接等情，業經本院前審勘驗現場查明屬實，並製有勘驗筆
    錄在卷可稽。
十、上訴人主張應依附圖一或附圖三方法分割，否則；其無通路
    可通至對外道路等語；被上訴人午○○於本院前審則主張採
    附圖二方法分割，上訴人應自行解決通行問題，其不同意其
    所設置如現況圖所示編號 J私設道路供上訴人通行等語，於
    本院則主張倘若依附圖三方法分割，亦應補償云云；另被上
    訴人丁○○以無論依附圖一、二方法，其均分在東邊土地上
    ，亦無須利用到上開私設道路出入等語；其餘被上訴人於本
    訴訟程序中則未表示意見。本院斟酌系爭土地之現況、各共
    有人間之意願、及共有物之經濟效用、公平原則，認應以附
    圖三所示之分割方法，較符合上開所示原則，茲將理由析述
    如下：
  (一)查如依附圖二所示之分割方法，上訴人分得之編號 2土地，
    北向為國有無溝蓋之水溝地，目前做排水使用；南向則為第
    三人所有土地，其上並蓋有建物，上訴人分得之土地為袋地
    ，無法對外聯絡等情，業經本院前審履勘現場查明屬實。惟
    如依附圖一或附圖三所示之分割方法，上訴人分得之土地，
    尚可經由現況圖編號 J之道路，對外往南、北向聯絡，被上
    訴人午○○雖主張系爭土地上之道路，為其與其他合夥人所
    私設，並不具公用地役權性質，不同意供上訴人通行等語。
    惟查系爭土地目前與外界聯絡者，係該私設道路，雖為被上
    訴人午○○所私設，然該道路目前已供上開使用人經營工廠
    卡車進出之用，已如前述。按因土地一部之讓與或分割，致
    有不通公路之土地者，不通公路土地之所有人，因至公路，
    僅得通行受讓人或讓與人或他分割人之所有地。前項情形，
    有通行權人，無須支付償金。民法第 789條定有明文。因之
    ；共有物分割後，如有不通公路之土地者，僅得通行他分割
    人之所有地，並且應優先通行原共有人之土地，不得向原非
    共有人之鄰地所有權人要求通行。如依附圖二方法分割，上
    訴人於日後主張袋地通行權時，亦僅能對被上訴人午○○主
    張通行其分得之編號 3之部分土地，通行至該私設道路後，
    再至對外公路，較為便捷，因之；基於訴訟經濟原則，自應
    於本件分割共有物事件中，一併解決上訴人通行權問題。又
    依附圖三之分割方法，上訴人分得編號 2部分，在西側中間
    往西部分之凸出地帶，即現況圖編號 E部分之建物，該建物
    原為訴外人莊清所有之工廠，惟該廠房因火災已被燒燬，目
    前為空地一節，有現場相片在卷可稽（見本院更一卷第 1宗
    第 111頁），此部分土地由上訴人分割取得，可免去拆屋交
    地之繁瑣；如依附圖二之分割方法，上訴人分得編號 2之土
    地，比照現況圖結果，上開編號A至D、及F至H建物之東側，
    將有部分建物被拆除，亦不符經濟效益。上訴人午○○雖以
    ，如採附圖一之分割方法，其取得編號 3土地之東側有缺角
    ，形狀不規則，不利於土地之利用等情，惟依現況圖編號 A
    至H建物部分，均面臨編號J之道路，與對向編號P至M之工廠
    相對，建物之排列尚稱整劃一，依現況使用之情形而言，並
    無不規則現象等情，亦經本院前審履勘現場查明屬實。因之
    ；本院斟酌系爭土地之現況、各共有人間之經濟效益、分割
    後土地之價值及公平性起見，認系爭土地依附圖三之分割方
    法，較有利於全體共有人，且堪稱公允。
  (二)依附圖三之分割方法，現有既成道路由天○○與午○○依其
    應有部分比例分擔，及現況圖編號 E部分之空地（建物已燒
    燬），分歸上訴人天○○取得，如此上訴人所分得而得實際
    利用之面積將減少192.33平方公尺，且上訴人天○○既已分
    擔既成道路，且現況圖編號 E部分之空地既已非分由被上訴
    人午○○取得，即無上訴人使用被上訴人午○○分得之土地
    作為道路使用，而有補償費問題。至被上訴人丁○○已陳明
    ，其於系爭土地分割後，因取得東邊之土地，其並不使用被
    上訴人午○○分得之土地供出入之用，即無令其補償之餘地
    。被上訴人午○○雖又以：其於71年間與訴外人申○○玉等
    13人合買系爭土地，及南側同段88、89地號土地，闢築上開
    私設道路，與中興街對外聯絡，應將購買同段88、89地號土
    地成本計入等語，固據其提出不動產土地合買契約書、及法
    院認證書等為証（見本院更一卷第1宗第94至106頁），惟上
    開私設道路經同段88、89地號土地到達中興街，該88、89地
    號土地為道路之一部分，且非約定登記在被上訴人午○○名
    下，與系爭分割土地無涉，如有通行補償費問題，亦非在本
    件考量範圍內，被上訴人午○○上開所述，應增加補償云云
    ，自不足採。員林地政事務所97年9月4日複丈成果圖（即附
    圖三）上 4賴洽部分應更正為Ｂ○○、Ｐ○○、Ｃ○○、辰
    ○○、Ｉ○○、Ｌ○○、未○○、Ｇ○○、Ｎ○○、Ｈ○○
    、亥○○、乙○○○、Ｋ○○、辛○○（均公同共有）； 5
    賴結部分應更正為申○○、Ｍ○○、戊○○○、申○○絨、
    Ｄ○○、Ｅ○○、宇○○（均公同共有）； 6賴深綺部分應
    更正為己○○、地○○、庚○○、Ｖ○○、Ｗ○○、Ｘ○○
    （均公同共有）；21許賴婷花部分應更正為子○○、壬○○
    、癸○○、寅○○、丑○○（均公同共有）。
十一、綜上所述，上訴人依分割共有物法律關係，請求分割系爭土
    地，應予准許，爰酌定分割方法如判決主文第二項所示。原
    審所為准予分割之方法，尚有未洽，上訴論旨指摘原判決不
    當，求予廢棄改判，為有理由，自應由本院改判，如主文第
    二、三項所示。
十二、本案事實已臻明確，兩造其餘攻擊防禦方法，經核均不足以
    影響本判決結果，爰不一一論述。
十三、據上論結：本件上訴為有理由，依民事訴訟法第 450條、第
    80條之1、第463條、第385條第1項前段，判決如主文。
中    華    民    國    97    年    12    月    30    日
              民事第三庭    審判長法  官  陳照德
                                  法  官  曾謀貴
                                  法  官  李平勳
以上正本係照原本作成。
如對本判決上訴，須於收受判決送達後20日內向本院提出上訴書
狀，其未表明上訴理由者，應於提出上訴後20日內向本院提出上
訴理由書（須按他造人數附具繕本）。
上訴時應提出委任律師為訴訟代理人之委任狀。具有民事訴訟法
第466條之1第1項但書或第2項之情形為訴訟代理人者，另應附具
律師及格證書及釋明委任人與受任人有該條項所定關係之釋明文
書影本。
                                  書記官  江丞晏
中    華    民    國    97    年    12    月    30    日
 附表（應有部分及訴訟費用之負擔）：
┌────────────┬──────┬──────┬────────┬─────┬─────┐
│共         有         人│應有部分    │應負擔訴訟  │共     有     人│應有部分  │應負擔訴訟│
│姓                    名│八０地號    │費用之比例  │姓            名│八０地號  │費用之比例│
├────────────┼──────┼──────┼────────┼─────┼─────┤
│丁  ○  ○              │4450／21600 │4286／21600 │賴洽之繼承人（  │ 25／21600│連帶負擔  │
├────────────┼──────┼──────┤十四人）：      │          │25／21600 │
│午  ○  ○              │13278／21600│12788／21600│Ｂ○○（兼賴游  │          │          │                                              │
├────────────┼──────┼──────┤雪之承受訴訟人）│          │          │
│Ｒ  ○  ○              │25／21600   │25／21600   │Ｐ○○（兼賴游  │          │          │
├────────────┼──────┼──────┤雪之承受訴訟人）│          │          │
│戌  ○  ○  ○          │19／108000  │19／108000  │Ｃ○○（兼賴游  │          │          │
├────────────┼──────┼──────┤雪之承受訴訟人）│          │          │
│卯  ○  ○  ○          │19／108000  │19／108000  │辰○○          │          │          │
├────────────┼──────┼──────┤賴偉婷          │          │          │
│Ｏ  ○  ○              │1／7200     │1／7200     │賴偉哲          │          │          │
├────────────┼──────┼──────┤游偉學          │          │          │
│玄  ○  ○              │19／108000  │19／108000  │Ｇ○○          │          │          │
├────────────┼──────┼──────┤Ｎ○○          │          │          │
│Ｚ  ○  ○              │19／108000  │19／108000  │Ｈ○○          │          │          │
├────────────┼──────┼──────┤亥○○          │          │          │
│酉  ○  ○  ○          │19／108000  │19／108000  │乙○○○        │          │          │
│                        │            │            │Ｋ○○          │          │          │
│                        │            │            │辛○○          │          │          │
├────────────┼──────┼──────┼────────┼─────┼─────┤
│Ｊ  ○  ○  ○          │1／10500    │1／10500    │林賴深錡之繼承人│38／21600 │連帶負擔  │
├────────────┼──────┼──────┤（六人）：      │          │38／21600 │
│宙  ○  ○              │1／10500    │1／10500    │己○○          │          │          │
├────────────┼──────┼──────┤地○○          │          │          │
│Ａ  ○  ○              │1／10500    │1／10500    │庚○○          │          │          │
├────────────┼──────┼──────┤Ｖ○○          │          │          │
│Ｆ  ○  ○              │1／10500    │1／10500    │Ｗ○○          │          │          │
├────────────┼──────┼──────┤Ｘ○○          │          │          │
│Ｑ  ○  ○              │1／10500    │1／10500    │                │          │          │
├────────────┼──────┼──────┼────────┼─────┼─────┤
│黃  ○  ○              │1／10500    │1／10500    │賴結之繼承人    │12／21600 │連帶負擔  │
├────────────┼──────┼──────┤（七人）：      │          │12／21600 │
│Ｙ  ○  ○              │1／10500    │1／10500    │申○○          │          │          │
├────────────┼──────┼──────┤Ｍ○○          │          │          │
│許賴亭花之繼承人        │1／1500     │連帶負擔    │戊○○○        │          │          │
│（五人）：              │            │1／1500     │申○○絨        │          │          │
│子○○（即許賴亭花之承  │            │            │Ｄ○○          │          │          │
│受訴訟人）              │            │            │Ｅ○○          │          │          │
│壬○○（即許賴亭花之承  │            │            │宇○○          │          │          │
│受訴訟人）              │            │            │                │          │          │
│癸○○（即許賴亭花之承  │            │            │                │          │          │
│受訴訟人）              │            │            │                │          │          │
│寅○○（即許賴亭花之承  │            │            │                │          │          │
│受訴訟人）              │            │            │                │          │          │
│丑○○（即許賴亭花之承  │            │            │                │          │          │
│受訴訟人）              │            │            │                │          │          │
├────────────┼──────┼──────┼────────┴─────┴─────┤
│甲  ○  ○              │17／54000   │17／54000   │                                        │
├────────────┼──────┼──────┤                                        │
│天  ○  ○              │3700／21600 │3700／21600 │                                        │
├────────────┼──────┼──────┤                                        │
│Ｓ  ○  ○              │1／4500     │1／4500     │                                        │
├────────────┼──────┼──────┤                                        │
│Ｔ  ○  ○              │1／4500     │1／4500     │                                        │
├────────────┼──────┼──────┤                                        │
│Ｕ  ○  ○              │1／4500     │1／4500     │                                        │
└────────────┴──────┴──────┴────────────────────┘


司法院資訊處製作；財團法人民間司法改革基金會備份。
